臺灣板橋地方法院刑事判決　　　　　　　　　　　　　九十一年度易字第八三七號
　　公　訴　人　臺灣板橋地方法院檢察署檢察官
　　被　　　告　甲○○
右列被告因違反毒品危害防制條例案件，經檢察官提起公訴（九十年度毒偵字第三０
七四號、第三七三九號），暨移送併案審理（臺灣臺北地方法院檢察署九十一年度毒
偵緝字第一號、第六號），本院判決如左：
    主  文
甲○○連續施用第二級毒品，累犯，處有期徒刑拾月。
扣案第二級毒品甲基安非他命壹包（毛重壹點貳壹公克；驗餘淨重零點柒壹公克），
沒收銷燬；吸食器壹組，沒收。
    事  實
一、甲○○前於民國（下同）八十五年十月十四日因妨害自由案件，經臺灣臺北地方
    法院判處有期徒刑三月，緩刑二年並判決確定。又於八十六年十月二十四日因違
    反麻醉藥品管理條例案件，經臺灣臺南地方法院判處有期徒刑六月，於同年十一
    月十四日判決確定。前揭妨害自由案件所為緩刑二年之諭知，嗣經撤銷緩刑確定
    ，上開二確定之罪刑經接續執行，於八十八年一月十六日縮刑期滿而執行完畢。
    復因施用第二級毒品甲基安非他命（以下稱安非他命），於臺灣臺南地方法院檢
    察署八十七年度偵字第五一八九號違反毒品危害防制條例案件中，經臺灣臺南地
    方法院以八十七年度毒聲字第一九六號裁定將其送臺灣臺南看守所附設勒戒處所
    觀察、勒戒後，認無繼續施用毒品傾向，由該署檢察官於八十七年九月十日為不
    起訴處分後確定在案。詎甲○○仍不知悔改，明知安非他命係毒品危害防制條例
    所明定之第二級毒品，不得持有及施用，復另行基於施用第二級毒品安非他命之
    概括犯意，自前案觀察、勒戒後之八十九年十月四日起至九十年七月二十二日（
    起訴書略載為九十年七月二十三日為警採尿前九十六小時內之某時）止，以將安
    非他命置於吸食器內加熱燒烤後，吸食所產生煙霧之方式，在臺北縣新店市○○
    路六六巷二九號三樓及同縣土城市○○街三九之一號等居處（起訴書誤載為不詳
    處所），平均每月施用約一、二次，而連續施用第二級毒品安非他命多次。嗣甲
    ○○經警先於八十九年十月四日凌晨二時三十分許，在國道一號公路中港交流道
    北向處攔檢查獲，並扣得其所有之第二級毒品安非他命一包（毛重一˙二一公克
    ；驗餘淨重０˙七一公克）及供施用安非他命之吸食器一組。又於九十年四月十
    一日凌晨零時二十分許，為警在臺北縣新莊市○○路○段三六八號十八樓查獲，
    復於同年五月二十一日下午六時三十分許，為警在同縣新店市○○路六六巷二九
    號三樓查獲，再於同年七月二十三日下午五時許，經警在同縣土城市○○街三九
    號之一前查獲。案經公訴人提出聲請，由本院於九十年十一月十三日以九十年度
    毒聲字第四四七五號裁定送勒戒處所觀察、勒戒後，認有繼續施用毒品之傾向，
    再經本院依公訴人之聲請，於同年十二月二十七日以九十年度毒聲字第五０一二
    號裁定令入戒治處所施以強制戒治一年，現在臺灣嘉義戒治所強制戒治中。
二、案經內政部警政署國道公路警察局第三警察隊報告臺灣臺中地方法院檢察署檢察
    官呈請臺灣高等法院檢察署檢察長令轉及臺北市政府警察局信義分局報告臺灣板
    橋地方法院檢察署檢察官偵查起訴。
    理  由
一、右開事實，業據被告甲○○於檢察官偵查及本院審理時均坦承不諱在卷，又被告
    為警查獲時先後所採取之尿液檢體中，均經檢出安非他命陽性反應，有彰化縣衛
    生局八十九年十月十七日煙檢字第八九三八三六號煙毒尿液檢驗成績書影本、臺
    北市立療養院九十年四月二十日、同年七月六日及八月二日之煙毒尿液檢驗報告
    書各乙紙附卷可稽。且扣案結晶一包，送經內政部警政署刑事警察局鑑驗結果，
    檢出第二級毒品安非他命成分，毛重一˙二一公克（淨重０˙八０公克，取０˙
    ０九公克鑑驗，餘０˙七一公克）等情，亦有該局九十一年六月二十一日刑鑑字
    第０九一０一四七七七八號鑑驗通知書乙紙在卷可按，復有扣案被告甲○○所有
    供其施用安非他命所用之吸食器乙組在卷可資佐證，足徵被告前揭連續施用第二
    級毒品安非他命之自白與事實相符而堪予採信。再查被告前如事實欄所載，因施
    用第二級毒品安非他命案件，經臺灣臺南地方法院裁定送觀察、勒戒後，認無繼
    續施用毒品之傾向，由臺灣臺南地方法院檢察署檢察官為不起訴處分確定等情，
    有前揭案件之不起訴處分書乙份在卷足憑，其復自八十九年十月四日起至九十年
    七月二十二日止，再為前開連續施用第二級毒品安非他命之犯行，且經觀察、勒
    戒後，認有繼續施用毒品之傾向，有臺灣臺北看守所附設勒戒處所九十年十二月
    二十四日函送之有無繼續施用毒品傾向證明書一份附卷可佐，是被告於五年內再
    犯本件施用毒品案件，其所為符合毒品危害防制條例第二十條第三項前段之規定
    無訛。故本案事證明確，被告犯行堪以認定，應予依法論科。
二、按安非他命為毒品危害防制條例第二條第二項第二款明定之第二級毒品，故核被
    告甲○○所為，係犯同條例第十條第二項之施用第二級毒品罪。被告持有第二級
    毒品安非他命之低度行為，為其施用之高度行為所吸收，固不另論罪，又其先後
    多次施用之犯行，時間緊接，方法相同，復觸犯構成犯罪要件相同之罪名，顯係
    基於概括之犯意反覆而為，應依刑法第五十六條連續犯之規定，論以一罪並加重
    其刑。至於移送併辦被告自九十年三月中旬之某日起至同年五月二十一日晚間七
    時十分許，經警採尿前九十六小時內之某時日止之施用安非他命犯行部分，與前
    揭已起訴論罪科刑部分，有連續犯之裁判上一罪關係，且在起訴之被告犯行期間
    內，本院已併予審究，附此敘明。末查被告甲○○曾於八十五年十月十四日因妨
    害自由案件，經臺灣臺北地方法院判處有期徒刑三月，緩刑二年並判決確定，又
    於八十六年十月二十四日因違反麻醉藥品管理條例案件，經臺灣臺南地方法院判
    處有期徒刑六月，於同年十一月十四日判決確定，前揭妨害自由案件所為緩刑二
    年之諭知，嗣經撤銷緩刑確定，上開二確定之罪刑經接續執行，於八十八年一月
    十六日縮刑期滿而執行完畢，有臺灣高等法院檢察署刑案紀錄簡覆表乙份在卷可
    參，其於受有期徒刑之執行後，五年以內再犯本件有期徒刑以上之罪，為累犯，
    應依刑法第四十七條之規定加重其刑，並依法遞加重其刑。爰審酌被告甲○○經
    送觀察、勒戒而為不起訴處分確定後，仍未戒斷其施用毒品之惡習，仍有本件施
    用第二級毒品犯行，顯見其戒除毒癮之意志薄弱，及其犯罪之動機、目的、手段
    、施用安非他命之期間長達九月與次數頗多、施用毒品戕害其身心與於犯罪後尚
    知坦承犯行之態度等一切情狀，量處如主文所示之刑，以資懲儆。扣案之安非他
    命一包毛重一˙二一公克（淨重０˙八０公克，取０˙０九公克鑑驗，餘０˙七
    一公克），係毒品危害防制條例所定之第二級毒品，不問屬於犯人與否，應依同
    條例第十八條第一項前段之規定，併為如主文第二項沒收銷燬之諭知。至於扣案
    之吸食器乙組，係被告甲○○所有以供其施用第二級毒品安非他命所用之物乙節
    ，業據被告於本院審理時供明在卷，核與毒品危害防制條例第十八條第一項前段
    規定之專供施用毒品器具之要件尚有不合（法務部八十八年八月二十五日法檢
    字第0017 98號函可資參照），自非該條項所指得單獨宣告沒收銷燬之違禁物，
    惟仍應依刑法第三十八條第一項第二款之規定，併為沒收之諭知。
據上論斷，應依刑事訴訟法第二百九十九條第一項前段，毒品危害防制條例第十條第
二項、第十八條第一項前段，刑法第十一條前段、第五十六條、第四十七條、第三十
八條第一項第二款，判決如主文。
本案經檢察官高智美到庭執行職務
中      華      民國      九十一    年      七    月    三十一    日
                                臺灣板橋地方法院刑事第三庭
                                      法  官    陳志揚
右正本證明與原本無異。
如不服本判決，應於判決送達後十日內向本院提出上訴狀 (應附繕本) ，上訴於
臺灣高等法院。
                                      書記官    陳慶樹
中      華      民      國      九十一     年    九     月      四      日
附錄本案論罪科刑法條全文：
毒品危害防制條例第十條
  施用第一級毒品者，處六月以上五年以下有期徒刑。
  施用第二級毒品者，處三年以下有期徒刑。
